【裁判字號】    94,訴,7424
【裁判日期】    950125
【裁判案由】    清償借款
【裁判全文】
臺灣臺北地方法院民事判決              94年度訴字第7424號
    原      告  萬泰商業銀行股份有限公司
    法定代理人  丙○○
    訴訟代理人  乙○○
    被      告  甲○○○○○○.
上列當事人間請求清償借款事件，本院於民國九十五年一月十八
日言詞辯論終結，判決如下：
    主  文
被告應給付原告新台幣陸拾萬玖仟捌佰肆拾捌元，及其中新台幣
伍拾玖萬玖仟參佰元部分，自民國九十四年十月二十五日起至清
償日止，按年利率百分之二十計算之利息。
訴訟費用由被告負擔。
    事實及理由
壹、程序問題：依兩造訂立小額循環信用貸款契約第二十一條之
    約定，合意以本院為第一審管轄法院，本院自有管轄權。
貳、原告主張：兩造於民國八十八年十一月二日訂立小額循環信
    用貸款契約，約定以GEORGE＆MARY現金卡為工具，被告得於
    新台幣（下同）三十萬元內循環使用，嗣於九十一年七月三
    十日變更額度為六十萬元。詎被告自九十四年十月二十四日
    起即未依約清償，尚欠原告（一）本金五十九萬九千三百元
    ；（二）上期未收利息二千九百五十七元；（三）利息計算
    ：（１）、給付期限前之利息：就前述本金自九十四年九月
    三十日起至同年十月二十四日止，按年息百分之十八點二五
    計算之利息，計七千四百九十一元；（２）、給付遲延後之
    利息：就前述本金自九十四年十月二十五日起至清償日止，
    按年息百分之二十計算之利息；（三）帳務管理費：一百元
    。依兩造小額循環信用貸款契約第十一條之約定，被告已喪
    失期限利益，全部債務視為到期，被告迭經催討，均置之不
    理，為此提起本件訴訟。並聲明：被告應給付原告六十萬九
    千八百四十八元，及其中五十九萬九千三百元自民國九十四
    年十月二十五日起至清償日止，按年息百分之二十計算之利
    息。
參、被告吳承翰於民國九十五年一月十八日言詞辯論期日，陳述
    確有積欠上開欠款。
肆、得心證之理由：
一、本件原告起訴主張之事實，已據其提出小額循環信用貸款契
    約及契據變更約定書、交易紀錄一覽表、客戶交易明細表等
    文件影本為證，其主張核與上開證物相符，被告吳承翰亦於
    言詞辯論期日自認其欠款之事實，自應堪信原告之主張為真
    實。
二、從而，原告依小額循環信用貸款契約，請求被告給付原告六
    十萬九千八百四十八元，及其中五十九萬九千三百元自民國
    九十四年十月二十五日起至清償日止，按年息百分之二十計
    算之利息，為有理由，應予准許。
伍、訴訟費用負擔之依據：民事訴訟法第七十八條。
中    華    民    國  九十五  年    一    月  二十五  日
                  民事第五庭    法  官  蔡世祺
以上正本係照原本作成。
如對本判決上訴，須於判決送達後二十日內向本院提出上訴狀。
中    華    民    國  九十五  年    一    月  二十五  日
                                書記官  黃媚鵑


司法院資訊處製作；財團法人民間司法改革基金會備份。
